# 关于收入的确认

提问人：13309093133glj 时间：2022-11-24 09:59:54
请问，陈总，有个关于收入是否应确认的问题请教下！
公司签订了份销售补充合同：甲方与乙方于 2021 年 12 月 27 日签订了《系列酒合同书》(以下简称:原合同)。乙方作为甲方授权的系列酒在全国区域全渠道的运营商。现接乙方商函(见附件)，经过双方友好协商，达成如下约定:
乙方于 2022 年X月x日，向甲方下达了订单XX件(订单 号: ) ，此批订单产品自乙方在甲方办理出库后X个月内,若受相关不可控因素(包括但不限于疫情、高温等)的影响,导致产品在市场上动销受阻的(乙方应向甲方提供上述产品的市场动向，接受甲方的监督，以甲方书面监督认定结果为准)，甲方同意按照出库量X%的比例按原价回收。
请问此种情况下，虽然已开票并发货，按新收入准则，是否也不应该确认收入

回答人：chenyiwei
要考虑：这属于控制权未转移，还是授予客户退货权的销售？包括但不限于以下各项：
1 、根据甲乙双方之间就该类交易的总体框架安排，乙方是代理人还是主要责任人；
2 、乙方是否有权自主确定其推广策略，包括自主定价和制定促销政策，并据此享有或承担相关的收益和损失；
3 、触发退货条款的可能性，对于“相关不可控因素(包括但不限于疫情、高温等)”的解释权归谁；
4 、历史上发生退货的可能性大小、涉及退货的数量和金额及其占比。